【裁判字號】    98,抗,823
【裁判日期】    980824
【裁判案由】    聲明異議
【裁判全文】
臺灣高等法院刑事裁定                   98年度抗字第823號
抗告人即受
刑人之配偶  甲○○
受  刑  人  乙○○
                    現於臺灣臺北監獄臺北分監
上列抗告人因受刑人公共危險案（臺灣板橋地方法院98年度交簡
字第1309號），對檢官之指揮執行（臺灣板橋地方法院檢察署檢
察官98年度執字第7396號）聲明異議案件，不服臺灣板橋地方法
院中華民國98年7月22日裁定（98年度聲字第2855號），提起抗
告，本院裁定如下：
    主  文
抗告駁回。
    理  由
一、本件抗告意旨略以：
（一）抗告人之配偶即受刑人乙○○因公共危險案件，經台灣板
      橋地方法院以98年度交簡字第1309號判決有期徒刑4月，
      如易科罰金以新台幣1,000元折算1日，並由台灣板橋地方
      法院檢察署檢察官指揮執行，將受刑人乙○○移送台北監
      獄台北分監執行徒刑。茲因受刑人乙○○罹患諸多慢性疾
      病，需長期診治服藥；且乙○○又係合安消防器材有限公
      司之負責人，執掌公司全部事務，實不宜在監服刑，抗告
      人遂向執行檢察官聲請准許受刑人乙○○易科罰金，經核
      定不准易科罰金後，抗告人再向台灣板橋地方法院聲明異
      議，仍遭駁回，為此提出抗告，合先述明。
（二）查台灣板橋地方法院駁回抗告人之異議，即不准受刑人乙
      ○○易科罰金，固然有其見解。惟受刑人乙○○是否確實
      不能易科罰金，既經抗告人提出其相關病歷及其他證明文
      件提出聲請，即應檢視受刑人乙○○現今身體之實際狀況
      是否適宜執行徒刑，非能以受刑人乙○○前已有同樣犯行
      即不准其易科罰金，現今原裁定法院未予實際檢視乙○○
      之身體狀況即逕予駁回其易科罰金之聲請，顯有不當，請
      准撤銷原裁定云云。
二、按「受刑人或其法定代理人或配偶以檢察官執行之指揮為不
    當者，得向諭知該裁判之法院聲明異議」，刑事訴訟法第48
    4條定有明文。次按「犯最重本刑為5年以下有期徒刑以下之
    刑之罪，而受6個月以下有期徒刑或拘役之宣告，得以新台
    幣1千元、2千元或3千元折算１日，易科罰金。但確因不執
    行所宣告之刑，難收矯正之效，或難以維持法秩序者，不在
    此限。」，刑法第41條第1項亦定有明文。是有期徒刑或拘
    役得易科罰金之案件，法院所諭知者，僅係易科罰金之折算
    標準而已，至於是否准予易科罰金，乃賦予執行檢察官有就
    個案依前開法律規定裁量之權限，亦即執行檢察官應判斷受
    刑人如不接受有期徒刑或拘役之執行，是否難收矯正之成效
    或維持法秩序，以作為其裁量是否准予易科罰金之憑據，非
    謂法院一有易科罰金折算標準之諭知，即謂執行檢察官毫無
    例外均必須准予易科罰金。
三、本院查：
（一）本件受刑人前因醉態駕駛案件，經臺灣臺北地方法院於民
      國（下同）92年12月30日以92年度北交簡字第2635號判處
      罰金銀元2萬元，並於93年1月27日確定，嗣於93年3月12
      日繳納罰金而執行完畢；受刑人其後又因醉態駕駛案件，
      經原審即臺灣板橋地方法院於95年6月27日以95年度交簡
      字第509號判處拘役59日，並於95年7月14日確定，嗣於95
      年9月13日繳納易科罰金而執行完畢；詎受刑人再第三次
      因醉態駕駛案件，經原審法院於96年12月10日以96年度交
      簡字第2383號判處有期徒刑4月，並於97年1月14日確定，
      嗣於97年2月26日繳納易科罰金而執行完畢；然受刑人竟
      第四次又再因本件醉態駕駛案件，經原審法院於98年3月
      18日以98年度交簡字第1309號判處有期徒刑4月，並於98
      年4月6日確定，此有本院被告前案紀錄表1份在卷可按。
（二）按受刑人於為本件酒醉駕駛犯行之前，已有先後三次因醉
      態駕駛犯行經法院判處罪刑在案之紀錄，並分別經執行罰
      金刑（1次）或所處拘役、有期徒刑經檢察官准予易科罰
      金在案，理應知所警惕，痛下決心不再醉態駕駛為是；詎
      受刑人竟再為本件之第四度醉態駕駛，且本次呼氣酒精濃
      度高達每公升1.17毫克，其罔顧公眾安全之心態昭然若揭
      ，自係視法律處罰規定為無物，顯見其不知悔改，倘如執
      行檢察官仍准予易科罰金，非但難收矯正之效，亦難以維
      持法秩序，至為灼然。是本件執行檢察官本此意旨，不准
      受刑人易科罰金，並經原審法院依職權調閱本件刑事執行
      案卷（98年度執字第7396號）查核無訛，以執行檢察官執
      行指揮並無不當，而為駁回抗告人異議之聲明，經核其認
      事用法均無不合。本件抗告人徒以前開抗告意旨所載理由
      提起抗告，泛言指摘原裁定不當，難認為有理由，應予駁
      回。
四、據上論結，應依刑事訴訟法第412條，裁定如主文。
中    華    民    國    98    年    8    月    24    日
                  刑事第十六庭審判長法  官  溫耀源
                                    法  官  王敏慧
                                    法  官  許增男
以上正本證明與原本無異。
不得再抗告。
                                    書記官  廖麗蓮
中    華    民    國    98    年    8     月    25    日


司法院資訊處製作；財團法人民間司法改革基金會備份。
